臺灣高等法院刑事判決　　　　　　　　　　　　　九十一年度上易字第一六七一號
　　上　訴　人　臺灣板橋地方法院檢察署檢察官
　　被　　　告　甲○○
右上訴人因被告家庭暴力防治法案件，不服臺灣板橋地方法院九十一年度易字第五七
九號，中華民國九十一年四月三十日第一審判決（起訴案號：臺灣板橋地方法院檢察
署九十一年度偵字第七六七號）提起上訴，本院判決如左：
    主  文
上訴駁回。
    事  實
一、甲○○與劉乙○○原係夫妻（嗣於九十一年一月二日離婚），二人間具有家庭暴
    力防治法第三條第一款所定之家庭成員關係。劉乙○○因不堪甲○○長期有家庭
    暴力之行為，向原審法院聲請保護令，經原審法院民事庭於民國（下同）九十年
    五月七日以九十年度家護字第三三三號裁定甲○○不得對劉乙○○實施身體或精
    神上不法之侵害及騷擾行為，並將保護令於九十年五月十一日送達予甲○○。甲
    ○○竟於九十年九月十七日上午九時三十分許，因其妻劉乙○○在臺北縣三重市
    ○○○路一段十七巷十三號二樓住處洗澡，適逢納莉颱風過境，甲○○認劉乙○
    ○洗澡太久，浪費水，以三字經辱罵劉乙○○，因劉乙○○未加理會，二人即起
    口角，甲○○心生不滿，竟基於違反保護令之故意，徒手毆打劉乙○○臉頰（未
    成傷），而違反前開保護令。
二、案經劉乙○○訴由臺北縣政府警察局三重分局報告臺灣板橋地方法院檢察署檢察
    官偵查起訴。
    理  由
一、訊據被告甲○○對其於上揭時、地與被害人劉乙○○發生口角事實，坦承不諱，
    但矢口否認有違反保護令犯行，辯稱：伊當時僅輕輕推開她，而不小心碰到她臉
    頰，並未毆打她臉頰云云，惟查，被告確有前開犯罪之事實，業據其於偵查中坦
    承不諱，核與被害人劉乙○○之指述情節相符，並有原審法院九十年度家護字第
    三三三號民事通常保護令附卷可資佐證。又被告雖另辯稱：有看到法院寄來的信
    件，但沒注意收件人是誰，也沒有拆信看內容，不知道保護令之內容云云，然查
    ，上開原審法院通常保護令正本，註明限本人親收，不得代收，業經於九十年五
    月十一日送達於被告甲○○，有甲○○之印文一枚蓋在原審法院送達證書上附卷
    為憑，且原審法院審理九十年度家護字第三三三號通常保護令事件，被告於九十
    年五月七日曾親自到庭並陳述：以後不會打、罵聲請人劉乙○○等語，亦有該非
    訟事件筆錄一份在卷可憑，況原審法院上開民事保護令已業經置於被告隨時可得
    閱覽之處，則被告對該保護令之內容，豈能諉為不知之理，是被告所辯，顯係飾
    卸之詞，不足採信，犯行堪以認定。
二、查被告甲○○明知原審法院上開民事通常保護令，禁止對被害人劉乙○○實施身
    體或精神上不法侵害之行為，竟故意違反之，核其所為，係犯家庭暴力防治法第
    五十條第一款之違反法院依同法第十三條所為之保護令罪。原審因而適用家庭暴
    力防治法第五十條第一款、刑法十一條前段、第四十一條第一項前段，罰金罰鍰
    提高標準條例第二條，審酌被告素行、犯罪動機、目的、手段、對被害人之危害
    、犯罪後態度及已與被害人於九十一年一月二日離婚等等一切情狀，量處拘役三
    十日，併諭知如易科罰金，以三百元折算一日，認事用法，均無不當，量刑亦稱
    允當，上訴意旨，指摘原判決量刑過輕，非有理由，應予駁回。
據上論斷，應依刑事訴訟法第三百六十八條，判決如主文。
本案經檢察官田炳麟到庭執行職務。
中      華      民      國    九十一    年      七      月二十五    日
                              臺灣高等法院刑事第十二庭
                                  審判長法  官  劉  景  星
                                        法  官  陳  志  洋
                                        法  官  陳  博  志
右正本證明與原本無異。
不得上訴。
                                        書記官  吳  鎮  鑫
中      華      民      國     九十一   年      七      月     二十五   日
附錄：本案論罪科刑法條全文
家庭暴力防治法第五十條
違反法院依第十三條、第十五條所為之下列裁定者，為本法所稱之違反保護令罪，處
三年以下有期徒刑、拘役或科或併科新台幣十萬元以下罰金︰
一  禁止實施家庭暴力行為。
二  禁止直接或間接騷擾、接觸、通話或其他連絡行為。
三  命遷出住居所。
四  遠離住居所、工作場所、學校或其他特定場所。
五  命完成加害人處遇計畫：戒癮治療、精神治療、心理輔導或其他治療
    、輔導。
